【裁判字號】    90,訴,846
【裁判日期】    900719
【裁判案由】    槍砲彈藥刀械管制等
【裁判全文】
臺灣板橋地方法院刑事判決                            九十年度訴字第八四六號
    公  訴  人  臺灣板橋地方法院檢察署檢察官
    被      告  丙○○
    選任辯護人  陳志忠
    被      告  乙○○
    指定辯護人  甲○
右列被告因違反槍砲彈藥刀械管制條例案件，經檢察官提起公訴（九十年度偵字第七
八六０、八八六九號）及移請併案審理（九十年度偵字第九七七三號），甲○判決如
左：
    主  文
丙○○共同未經許可持有手槍，處有期徒刑伍年，併科罰金新台幣壹拾萬元，罰金部
分如易服勞役，以銀元佰元（即新臺幣玖佰元）折算壹日。扣案匈牙利製九釐米制
式半自動手槍（槍枝管制編號：第0000000000號）壹支、九釐米制式半自
動手槍子彈貳拾壹顆，均沒收。
乙○○共同未經許可持有手槍，處有期徒刑年，併科罰金新台幣伍萬元，罰金部分
如易服勞役，以銀元佰元（即新臺幣玖佰元）折算壹日，扣案匈牙利製九釐米制式
半自動手槍（槍枝管制編號：第0000000000號）壹支、九釐米制式半自動
手槍子彈貳拾壹顆，均沒收；又行使偽造私文書，足以生損害於公眾及他人，處有期
徒刑伍月，如附表所示偽造「張子杰」之署押、指印，均沒收，應執行有期徒刑年
月，併科罰金新台幣伍萬元，罰金部分如易服勞役，以銀元佰元（即新臺幣玖佰
元）折算壹日，扣案匈牙利製九釐米制式半自動手槍（槍枝管制編號：第00000
00000號）壹支、九釐米制式半自動手槍子彈貳拾壹顆、如附表所示偽造「張子
杰」之署押、指印，均沒收。
    事  實
一、丙○○與乙○○係朋友關係，均明知手槍及具有殺傷力之子彈，均係槍砲彈藥刀
    械管制條例管制之違禁物，非經中央主管機關許可，不得持有，嗣因丙○○為向
    友人炫耀其持有槍枝，藉以爭取日後為友人排解糾紛之機會，並將此事告訴乙○
    ○，乙○○得知後，竟與丙○○共同基於非法持有手槍、子彈之犯意連絡，由乙
    ○○出面與真實姓名年籍不詳綽號「阿明」之男子聯絡，商借匈牙利FEG廠製口
    徑九釐米制式半自動手槍一把，口徑○．三八吋（九釐米）制式半自動手槍彈二
    十一顆，獲應允後，雙方約於民國（下同）九十年四月二十四日下午十時許（檢
    察官誤載為二十時），在台北市○○○路與環河南路交岔路口（華江橋頭）某當
    舖前取槍、彈，嗣乙○○依約於前開時、地向綽號「阿明」之男子借得前開槍、
    彈後，乙○○在原地等侯丙○○，同時丙○○由不知情之友人詹世忠及曾炳森駕
    駛詹世忠所有之車牌號碼ＣＨ─六六六八號自用小客車，搭載至上址與乙○○會
    合，並由丙○○將上開制式手槍一支及子彈十八顆收藏於腰際及口袋內，另三顆
    子彈則由乙○○留在車內，而共同未經許可持有上開槍、彈。嗣於九十年四月二
    十四日下午十時三十分許，在臺北縣板橋市○○路、漢生東路口，丙○○持前開
    槍、彈至其友人薛志忠等人所駕之車牌號碼ＤＺ─九六一九號自用小客車上展示
    時，為警當場查獲前開制式手槍一支、子彈十八顆，並循線在停於附近車牌號碼
    ＣＨ─六六六八號自用小客車上查獲另外三顆子彈及乙○○。
二、乙○○因前述事實為警逮捕後，因前恐嚇案件業已判處有期徒刑一年六月確定，
    經通知未到案執行，經台灣台北地方法院檢察署發布通緝，其為免警查覺，竟竟
    基於行使偽造私文書、偽造署押之單一犯意，冒用其兄「張李杰」之名應訊，先
    後於(1)於九十年四月二十五日上午六時許訊問完畢後，在臺北縣警察局刑警隊訊
    問（調查）筆錄上，偽簽「張李杰」署名二枚（同時複寫一份）且在該筆錄刪改
    處、齊縫處及署押處按捺指印二十三枚（另在複寫筆錄相同處捺指印二十三枚）
    ；(2)於同年月日上午四時十四分許，在同刑警隊接受訊問時，在該刑警隊之夜間
    偵訊同意書受訊人欄、刪改處偽簽「張李杰」署名一枚（同時複寫一份）並按捺
    指印二枚（另在複寫本相同處捺指印二枚），以示以「張李杰」名義同意員警於
    夜間偵訊之旨；(3)於同年月二十四日下午十時三十分（通知書上誤載為二十二時
    ）許，在同隊接受訊問時，在該隊之逮捕通知書存根聯偽簽「張李杰」署名一枚
    並按捺指印一枚，以示以「張李杰」名義出具前開收受逮捕通知之意；(4)於同年
    月二十五日上午四時十四分許，在同隊接受訊問時，在該隊之逮捕通知書偽簽「
    張李杰」署押一枚（同時複寫一份）並按捺指印一枚（另在複寫本相同處捺指印
    一枚），以示以「張李杰」名義出具前開收受逮捕通知之意；(5)於同年月二十五
    日上午九時十分許，在台灣板橋地方法院檢察署侯訊室由法警拍攝照片背面偽造
    「張李杰」之署押及捺指印各一枚，以示照片所示為「張李杰」本人無誤；(6)於
    同年月二十五日上午十時十五分許，移送臺灣板橋地方法院檢察署檢察官偵訊畢
    之偵訊筆錄上，偽簽「張李杰」署押一枚；(7)於同日下午五時十分許，在甲○法
    官訊問畢之訊問筆錄偽造「張李杰」署押一枚；(8)於同日下午五時十分許，在甲
    ○法官訊問畢後，在甲○之押票指定（毋庸）送達親友聲明書、押票送達證書上
    偽造「張李杰」名義之署押各一枚，以示以「張李杰」名義出具前開收受押票及
    在押票指定（毋庸）送達親友聲明書上載明不用送達指定親友之意；而上開(2)、
    (3)、(4)、(8)夜間偵訊同意書及逮捕通知書、逮捕通知書存根聯、押票送達証書、
    押票指定（毋庸）送達親友聲明書偽造「張李杰」署押及按捺指印之行為分別有
    表示收受逮捕通知書、押票、同意夜間偵訊及押票無庸送達指定親友等旨，其再
    將各該通知書等存根聯（或複寫聯）、送達回証、聲明書交予刑警隊員警、甲○
    法警收受，以行使偽造私文書，均足以生損害於張李杰及司法機關對於偵查犯罪
    之正確性（詳細偽造之署名及指印如附表編號一至八所載）。嗣因刑警隊指紋卡
    片送內政部刑事警察局比鑑結果，始悉上情。
三、案經臺北縣警察局移送台灣板橋地方法院檢察署檢察官及檢察官自動檢舉偵查起
    訴以及移請併案審理。
    理  由
壹、非法持有槍、彈部分：
    訊之被告丙○○固對於右揭非法持有槍、彈之事實坦承不諱，惟於甲○審理中否
    認被告乙○○有共同持有之情，並辯稱：伊僅透過乙○○連絡綽號「阿明」之人
    ，但借槍、彈及取槍均為伊本人所為云云，另被告乙○○固不否認有右揭打電話
    連絡「阿明」借槍之事實，惟否認有何非法持有槍、彈之犯行，並辯稱：伊當天
    和詹世忠在一起，槍是丙○○自己向「阿明」拿的等語。惟查，被告丙○○在警
    訊中陳稱：「於二十二時許以0000000000之電話（即乙○○之行動電
    話）約定與張李杰（即乙○○，下同）在台北市華江橋下一家當舖前向「阿明」
    借得該把手槍及子彈二十一發：：，而張李杰則搭著詹世忠的車（ＣＨ─六六六
    八）和我們一起回到該咖啡廳」，互核證人詹世忠於偵查中亦證稱：「被告丙○
    ○約伊吃飯，伊找曾炳森一起去，後來丙○○叫伊送丙○○到華江橋下，張李杰
    （即乙○○）才上車；在車上有聽到丙○○問乙○○槍可不可以用？子彈是幾釐
    米的？乙○○說可以」等語，足証被告乙○○所辯：伊僅電話連絡未參與取槍、
    彈云云，顯與事實不符，委無足採，又被告等自承被告丙○○與綽號「阿明」之
    人不熟，而槍、彈為違禁物，為警方查緝之重點之一，衡情非法持有之人無不提
    高警覺以防被警查獲，被告丙○○即與「阿明」不熟，「阿明」豈可能將槍、彈
    借給不認識且無信任感之人，且在被告乙○○於甲○審理中所稱：僅以電話表示
    「永慶」有事跟你說，電話不方便講之情形下，綽號「阿明」之男子即可意會要
    借槍、彈，被告丙○○即可出面取槍、彈？是被告乙○○所述與常理有違，顯不
    足採，而被告丙○○事後翻異前供，附和被告乙○○之詞，應迴護之舉，亦無足
    採，是被告乙○○不僅負責連絡借槍、彈外並參與取槍、彈之情已明，此外，扣
    案之槍、彈經送請鑑定，依內政部警政署刑事警察局九十年四月三十日刑鑑字第
    五七○○七號鑑驗通知書所載，認扣案匈牙利FEG廠製口徑九釐米制式半自動手
    槍一把，口徑○．三八吋（九厘）制式半自動手槍彈二十一顆均有殺傷力，有該
    鑑驗通知書在卷可證，綜此，本件此部分事証明確，被告等非法持有槍、彈之犯
    行，均堪認定。
貳、行使偽造私文書部分：
    訊據被告乙○○對於右揭行使偽造私文書之事實迭於警訊及九十年四月二十六日
    臺灣板橋地方法院九十年聲羈字第二五一號法官訊問時及甲○審理中坦承不諱，
    並有逮捕通知書、逮捕通知書存根聯、夜間偵訊同意書、警訊筆錄、照片、檢察
    官訊問筆錄、法官訊問筆錄、押票指定（毋庸）送達親友聲明書、押票送達證書
    各一份附卷可稽。且被告乙○○於為警逮捕後，以張李杰名義捺印之指紋卡片送
    交內政部警政署刑事警察局鑑定，亦認與該局檔存乙○○指紋卡之十指指紋相符
    ，有該局九十年四月二十六日九十刑紋字第五六八一○號鑑驗書附卷可稽。是被
    告行使偽造私文書部分事証明確，犯行應堪認定。
、核被告丙○○、乙○○未經許可持有前開手槍、子彈之行為，均係犯槍砲彈藥刀
    械管制條例第七條第四項、第十二條第四項之罪。被告等間有犯意之聯絡及行為
    之分擔，均為共同正犯。被告等以一持有行為，觸上揭未經許可持有手槍及未經
    許持有有殺傷力之子彈二罪，係屬一行為觸犯數罪名之想像競合犯，應依刑法第
    五十五條前段規定，從一重之未經許可持有手槍罪處斷。又按刑法第二百十七條
    所稱之「偽造署押」，係指行為人冒用本人名義在文件上簽名或為民法第三條第
    三項所稱指印之類似簽名之行為者而言（最高法院八十年臺非字第二七七號判決
    參照），是指印作用及效力與署押無異，亦屬署押之一種。核被告乙○○冒名「
    張李杰」名義應訊並為署押簽署文件之行為，係犯刑法第二百十六條、第二百十
    條之行使第二百十條偽造私文書罪。被告乙○○冒名應訊，偽簽「張李杰」署名
    並按捺指印於上開筆錄、夜間偵訊同意書及逮捕通知書、逮捕通知書存根聯、押
    票送達証書、押票指定（毋庸）送達親友聲明書，惟均係基於同一冒名應訊之目
    的，所為之多次接續行為，應僅成立單一之偽造署押罪。其先後在夜間訊問同意
    書及逮捕通知書、逮捕通知書存根聯、押票送達証書、押票指定（毋庸）送達親
    友聲明書偽造「張李杰」署押及按捺指印之行為，依形式上觀察，均足以表示偽
    以「張李杰」分別有表示收受逮捕通知書、押票、同意夜間偵訊及押票無庸送達
    指定親友等意思之證明，即屬刑法第二百十條所稱之私文書，從而被告乙○○偽
    簽上開署押於各該夜間偵訊同意書及逮捕通知書、逮捕通知書存根聯、押票送達
    証書、押票指定（毋庸）送達親友聲明書即係偽造上開意思證明之私文書。又被
    告乙○○復先後將上開夜間訊問同意書、逮捕通知書存根聯（或複寫聯）、送達
    回証、聲明書交予刑警隊員警、甲○法警收受，主張表示上開意思，亦係基於同
    一冒名應訊之目的，所為之多次接續行使偽造私文書之行為，亦僅成立單一之行
    使偽造私文書罪。至偽造「張李杰」署名及指印等署押行為，因係偽造上開私文
    書之階段行為，而偽造私文書之低度行為復為行使偽造私文書之高度行為所吸收
    ，故均不另論罪。另被告乙○○於上述警訊筆錄、臺灣板橋地方法院檢察署檢察
    官偵訊筆錄及採証照片背面及甲○訊問筆錄上偽造署押之行為，因係承繼上開偽
    造私文書之偽造署押行為之同一犯意接續所為，仍係侵害相同之單一法益，自應
    包含於上開偽造署押單純一罪內，而上開偽造文書之偽造署押行為，既因屬偽造
    文書之階段行為而不另論罪，則被告乙○○於上述警訊筆錄、臺灣板橋地方法院
    檢察署檢察官偵訊筆錄及採証照片背面及甲○訊問筆錄上偽造署押之行為，因屬
    接續行為，自亦不另論罪。至公訴人就被告乙○○冒名應訊在前開筆錄、文書上
    所偽造署押之行為，僅論以刑法第二百十條偽造私文書及第二百十七條第一項之
    偽造署押罪，惟因前被告乙○○在前開通知書、聲明書、同意書及送達証書等文
    件上為偽造署押之行為，並持交員警之行為，係屬行使偽造私文書，已如前述，
    公訴人僅論以偽造私文書及偽造署押罪，顯有誤會，惟公訴人已起訴之偽造署押
    行為為前開偽造私文書之階段行為，而偽造私文書罪復為持之行使之高度行為所
    吸收，是公訴人雖漏未及行使偽造私文書，惟此有實質上一罪之關係，甲○自應
    予以論擬，併此說明。又被告乙○○所犯前開二罪，犯意各別，行為亦殊，應分
    論併罰。被告乙○○未經許可持有槍、彈之行為係因其被告丙○○好友僅為提高
    在其他友人面前之份量，而應允向認識之友人借用手槍、子彈以為展示之用，非
    在預供犯罪所用且查獲時槍、彈分離，子彈另以塑膠袋包裝，其持有槍枝之立時
    危害已降低且意非在實際射擊使用，被告乙○○因此一時之愚義而持有手槍，此
    犯罪情狀尚堪憫恕，就未經許可持有手槍罪部分，科以法定最低度之刑，猶嫌過
    重，爰依刑法第五十九條規，減輕其刑。爰審酌被告等犯罪之動機、目的、手段
    ，犯罪所生之損害，及犯罪後態度良好等一切情狀，分別量處被告丙○○如主文
    第一項所示之刑，並就罰金部分諭知易服勞役之折算標準，被告乙○○如主文第
    二項所示之刑，並就罰金部分諭知易服勞役之折算標準，及依法定其應執行之刑
    ，以示懲儆。至扣案之匈牙利FEG廠製口徑九釐米制式半自動手槍（槍枝管制編
    號：第0000000000號）壹支、九釐米制式半自動手槍子彈貳拾壹顆等
    物，均屬違禁物，應依刑法第三十八條第一項第一款規定，併予宣告沒收。另被
    告乙○○所偽造之逮捕通知書、夜間偵訊同意書、逮捕通知書存根聯、押票送達
    証書、押票指定（毋庸）送達親友聲明書，均業經被告持交承辦員警，非其所有
    ，自無庸依法宣告沒收。另被告乙○○所偽造之逮捕通知書、夜間偵訊同意書、
    逮捕通知書存根聯、押票送達証書、押票指定（毋庸）送達親友聲明書、警訊筆
    錄、臺灣板橋地方法院檢察署檢察官偵訊筆錄、採証照片背面及甲○訊問筆錄上
    ，偽簽「張李杰」署名並按捺指印（詳如附表編號一至九偽造內容欄所載，另複
    寫本一份均存台北縣警察局刑警隊），則不問是否屬於犯人所有，均依同法第二
    百十九條之規定，宣告沒收之。至卷內影印之警訊筆錄、偵查筆錄等因係偵查機
    關採証整理卷宗所為，其上之「張李杰」之署押、指印，爰不另為沒收之諭知，
    併此說明。至檢察官移送併辦部分（九十年度偵字第九七七三號）之事實與公訴
    人自動檢舉起訴被告乙○○偽造文書之事實係屬同一，甲○自應併予審究，附此
    說明。
肆、末按槍砲彈藥刀械管制條例第十九條第一項固規定：「犯第七條、第八條、第十
    條、第十一條、第十二條第一項至第三項、第十三條第一項至第三項之罪，經判
    處有期徒刑者，應於刑之執行完畢或赦免後，令入勞動場所，強制工作，其期間
    為三年」。惟司法院大法官會議基於憲法第八條規定之精神，作成釋字第四七一
    號解釋：「按人民身體之自由應予保障，憲法第八條設有明文。限制人身自由之
    法律，其內容須符合憲法第二十三條所定要件。保安處分係對受處分人將來之危
    險性所為拘束其身體、自由等之處置，以達教化與治療之目的，為刑罰之補充制
    度。本諸法治國家保障人權之原理及刑法之保護作用，其法律規定之內容，應受
    比例原則之規範，使保安處分之宣告，與行為人所為行為之嚴重性、行為人所表
    現之危險性，及對於行為人未來行為之期待性相當。槍砲彈藥刀械管制條例第十
    九條第一項規定，不問對行為人有無預防矯治其社會危險性之必要，一律宣付強
    制工作三年，限制其中不具社會危險性之受處分人之身體、自由部分，其所採措
    施與所欲達成預防矯治之目的及所需程度，不合憲法第二十三條所定之比例原則
    。犯上開條例第十九條所定之罪，不問對行為人有無預防矯治其社會危險性之必
    要，一律宣付強制工作三年之部分，與本解釋意旨不符，應自本解釋公布之日起
    不予適用。犯該條例第十九條第一項所列舉之罪，依個案情節符合比例原則部分
    ，固應適用該條例宣告保安處分；至不符合部分而應宣告保安處分者，則仍由法
    院斟酌刑法第九十條第一項規定之要件，依職權為之，於此，自無刑法第二條第
    二項之適用，亦即仍有從新從輕原則之適用。」。根據釋字第四七一號解釋之意
    旨，對於犯槍砲彈藥刀械管制條例第十九條第一項所列舉之罪者，是否宣告保安
    處分及適用何法條宣告保安處分，應依個案情節、犯罪人之危險性及保安處分之
    目的，具體決定之。查本案被告丙○○在此之前未有犯罪科刑紀錄，而被告乙○
    ○前亦無涉其他槍砲彈藥刀械管制條例之案件，有臺灣板橋地方法院檢察署刑案
    資料查註紀錄表一份、台灣高等法院被告全國前案紀錄表在卷可考，尚難認被告
    有何犯罪習慣或以犯罪為常業之情形，而其本案係第一次觸犯槍砲彈藥刀械管制
    條例之犯罪，所持有之手槍亦僅一把，且槍、彈分離，被告等復未持以犯其他犯
    罪，依被告本案犯情及素行，其應無必須以保安處分加以矯治之社會危險性，分
    別處以本案宣告之五年、三年有期徒刑，應屬相當。本於上引解釋文之意旨，甲
    ○認對被告等無宣告強制工作保安處分之必要，附此敘明。
據上論斷，應依刑事訴訟法第二百九十九條第一項前段，槍砲彈藥刀械管制條例第七
條第四項、第十二條第四項，刑法第十一條前段、第二十八條、第二百十六條、第二
百十條、第五十五條、第五十九條、第五十一條第五款、第十款、第四十二條第二項
、第三十八條第一項第一款、第二百十九條，罰金罰鍰提高標準條例第二條，現行法
規所定貨幣單位折算新台幣條例第二條，判決如主文。
本案經檢察官郭永發到庭執行職務。
中      華      民      國      九十      年      七      月    十九    日
                                臺灣板橋地方法院刑事第四庭
                                    法  官  李  釱  任
右正本證明與原本無異
如不服本判決應於送達後十日內向甲○提出上訴狀
                                    書記官  金  和  國
中      華      民      國    九十      年      七      月     二十     日
附錄本案論罪科刑法條全文
槍砲彈藥刀械管制條例第七條
未經許可，製造、販賣或運輸火砲、肩射武器、機關槍、衝鋒槍、卡柄槍
、自動步槍、普通步槍、馬槍、手槍或各類砲彈、炸彈、爆裂物者，處死
刑、無期徒刑或七年以上有期徒刑；處徒刑者，併科新台幣三千萬元以下
罰金。
未經許可，轉讓、出租或出借前項所列槍砲、彈藥者，處無期徒刑或五年
以上有期徒刑，併科新台幣一千萬元以下罰金。
意圖供自己或他人犯罪之用，而犯前二項之罪者，處死刑或無期徒刑；處
徒刑者，併科新台幣五千萬元以下罰金。
未經許可，持有、寄藏或意圖販賣而陳列第一項所列槍砲、彈藥者，處五
年以上有期徒刑，併科新台幣一千萬元以下罰金。
第一項至第三項之未遂犯罰之。
槍砲彈藥刀械管制條例第十二條
未經許可，製造、販賣或運輸子彈者，處一年以上七年以下有期徒刑，併
科新台幣五百萬元以下罰金。
未經許可，轉讓、出租或出借子彈者，處六月以上五年以下有期徒刑，併
科新台幣三百萬元以下罰金。
意圖供自己或他人犯罪之用，而犯前二項之罪者，處三年以上十年以下有
期徒刑，併科新台幣七百萬元以下罰金。
未經許可，持有、寄藏或意圖販賣而陳列子彈者，處五年以下有期徒刑，
併科新台幣三百萬元以下罰金。
第一項至第三項之未遂犯罰之。
中華民國刑法第二百一十六條
 (行使偽造變造或登載不實之文書罪)
行使第二百十條至第二百十五條之文書者，依偽造、變造文書或登載不實
事項或使登載不實事項之規定處斷。
中華民國刑法第二百一十條
(偽造變造私文書罪)
偽造、變造私文書，足以生損害於公眾或他人者，處五年以下有期徒刑。
附表：
┌──┬───────┬───────┬────────┬───────┐
│編號│犯  罪  時  間│犯  罪  地  點│偽造署押所屬文件│偽  造  內  容│
├──┼───────┼───────┼────────┼───────┤
│ 一 │九十年四月二十│臺北縣警察局刑│訊問（調查）筆錄│張李杰署押肆枚│
│    │五日上午六時許│警隊          │（另複寫一份）  │及指印肆拾陸枚│
│    │              │              │                │（含複寫本）  │
├──┼───────┼───────┼────────┼───────┤
│ 二 │九十年四月二十│臺北縣警察局刑│夜間偵訊同意書  │張李杰署押貳枚│
│    │五日上午四時十│警隊          │                │及指印肆枚    │
│    │四分許        │              │                │（含複寫本）  │
├──┼───────┼───────┼────────┼───────┤
│ 三 │九十年四月二十│臺北縣警察局刑│逮捕通知書存根聯│張李杰署押壹枚│
│    │四日下午十時三│警隊          │                │及指印壹枚    │
│    │十分許        │              │                │              │
├──┼───────┼───────┼────────┼───────┤
│ 四 │九十年四月二十│臺北縣警察局刑│逮捕通知書      │張李杰署押貳枚│
│    │五日上午四時十│警隊  │                │及指印貳枚    │
│    │四分許        │              │                │（含複寫本）  │
├──┼───────┼───────┼────────┼───────┤
│ 五 │九十年四月二十│臺灣板橋地方法│採証照片背面    │張李杰署押壹枚│
│    │五日上午九時十│院檢察署      │                │及指印壹枚    │
│    │分許          │              │                │              │
├──┼───────┼───────┼────────┼───────┤
│ 六 │九十年四月二十│臺灣板橋地方法│偵訊筆錄        │張李杰署押壹枚│
│    │五日上午十時十│院檢察署      │                │              │
│    │五分許        │              │                │              │
├──┼───────┼───────┼────────┼───────┤
│ 七 │九十年四月二十│臺灣板橋地方法│訊問筆錄        │張李杰署押壹枚│
│    │五日下午五時十│院            │                │              │
│    │分許          │              │                ││
├──┼───────┼───────┼────────┼───────┤
│ 八 │九十年四月二十│臺灣板橋地方法│押票送達証書    │張李杰署押壹枚│
│    │五日下午五時十│院            │                │              │
│    │分            │              │                │              │
│    │              │              │                │              │
├──┼───────┼───────┼────────┼───────┤
│ 九 │九十年四月二十│臺灣板橋地方法│押票指定（毋庸）│張李杰署押壹枚│
│    │五日下午五時十│院            │送達親友聲明書  │              │
│    │分            │              │                │              │
│    │              │              │                │              │
└──┴───────┴───────┴────────┴───────┘


司法院資訊處製作；財團法人民間司法改革基金會備份。
